【裁判字號】    95,上易,788
【裁判日期】    950912
【裁判案由】    傷害
【裁判全文】
臺灣高等法院臺中分院刑事判決         95年度上易字第788號
上  訴  人  臺灣苗栗地方法院檢察署檢察官
上  訴  人
即  被  告  丙○○
                    號
            乙○○
上列上訴人等因被告等傷害等案件，不服臺灣苗栗地方法院95年
度易字第59號中華民國95年5月16日第一審判決 （起訴案號：臺
灣苗栗地方法院檢察署94年度偵字第4533號），提起上訴，本院
判決如下：
    主  文
原判決撤銷。
丙○○、乙○○共同傷害人之身體，各處有期徒刑柒月。
    事  實
一、丙○○、乙○○夥同數名姓名年籍不詳之成年男子等人，共
    同基於妨害自由、傷害及毀損之犯意聯絡，於民國（下同）
    九十四年九月八日七時五十分許，由丙○○駕駛車號六四一
    七-ＫＸ號自小客車搭載乙○○ ，另由數名姓名年籍不詳之
    成年男子搭乘車號不詳之黑色自小客車，在苗栗縣銅鑼鄉○○村○○道北向約一、二百公尺處，以超車及向外側車道擠
    靠之方式 ，迫使甲○○將其所駕駛之車號七Ｐ-０六五八號
    自小客車停靠路旁。迨甲○○停車後，丙○○旋驅前敲打車
    門喝令其下車，甲○○不從，乙○○隨即以強暴之方法持其
    所有之鋁棒砸破甲○○上開自用小客車之前、後面及左邊車
    窗，足以生損害於甲○○。甲○○不得已乃將車門打開，丙○○、乙○○及其餘同行之姓名年籍不詳之成年男子數名隨
    即以徒手或持木棍、鋁棒等物（均業經丟棄，並未扣案）之
    方式，共同毆打甲○○，致使甲○○受有顏面部多處瘀傷、
    右胸第7肋骨骨折併瘀傷及左膝髕骨開放性骨折等傷害。嗣
    經甲○○報警後始循線查獲上情。
二、案經甲○○訴由苗栗縣警察局苗栗分局報請臺灣苗栗地方法
    院檢察署檢察官偵查起訴。
    理  由
一、訊據上訴人即被告（下稱被告）丙○○對於上開犯罪事實供
    認不諱，核與告訴人甲○○指訴之情節相符。至上訴人即被
    告（下稱被告）乙○○雖矢口否認有上開傷害等犯行，辯稱
    ：伊並未參與上開犯行，係案外人陳俊良要伊頂罪，故伊以
    前始承認犯罪云云。惟查上開犯罪事實，業據被告乙○○於
    偵查、原審審理及本院準備程序時分別自白不諱，核與告訴
    人甲○○指訴及共同被告丙○○於警詢、偵查及原審審理時
    證述之情節相符，並有經告訴人指認之被告乙○○照片三張
    在卷可稽，足證被告乙○○上開所辯顯係事後圖卸之詞，不
    足採信。又告訴人確被毆打致受有顏面部多處瘀傷、右胸第
    7肋骨骨折併瘀傷及左膝髕骨開放性骨折等傷害，此有驗傷
    診斷書一紙附卷可按。另告訴人上開自用小客車之前、後面
    及左邊車窗確被打破而損壞，亦有照片五張在卷足憑。此外
    復有告訴人衣服沾有血跡之照片四張附卷足憑。是罪證明確
    ，被告丙○○、乙○○二人之犯行，均堪以認定。
二、查被告行為後，九十四年一月七日修正公布之刑法，自九十
    五年七月一日起施行，修正後之刑法刪除第五十五條關於牽
    連犯之規定。本件被告所犯上開三罪具有牽連犯之關係，依
    修正前即行為時之規定，應從一重之普通傷害罪處斷；依修
    正後之刑法既已刪除牽連犯之規定，則所犯上述各罪應依數
    罪併罰之規定分論併罰。比較新舊法之規定，修正後之規定
    並非較有利於被告，依刑法第二條第一項前段之規定，應適
    用行為時之法律，即適用修正前刑法第五十五條牽連犯之規
    定處斷，合先說明。
三、核被告丙○○、乙○○二人所為，係犯刑法第二百七十七條
    第一項之普通傷害罪、第三百零四條第一項之強制罪及第三
    百五十四條之毀損罪。三罪間具有方法、結果關係，應依牽
    連犯之規定從一重之普通傷害罪處斷。又被告丙○○、乙○○二人與其他數名姓名年籍不詳之成年男子等人間具有犯意
    聯絡及行為分擔，均為共同正犯。原審予以論罪科刑，固非
    無見，惟查刑法第三百五十四條之毀損罪，以足以生損害於
    公眾或他人為要件，原判決事實欄就此犯罪構成要件未予以
    認定，已有未合。次查原判決僅泛稱被告乙○○持鋁棒砸毀
    告訴人之車窗及車體，並未明確指出究係何處之車窗被損壞
    ，亦有可議。被告丙○○上訴意旨指摘原判決量刑過重，檢
    察官上訴意旨指摘原判決量刑過輕，及被告乙○○上訴意旨
    否認犯罪，雖均無理由，但原判決既有上述可議之處，應由
    本院將原判決予以撤銷改判。爰審酌被告二人犯罪之動機、
    目的、手段、所生危害及犯後迄今尚未與告訴人達成和解等
    一切情狀，各量處被告二人如主文第二項所示之刑，以示懲
    儆。又告訴人雖另指稱被告二人於案發時亦搶奪其公事包等
    語，惟依現存證據並無證據足資證明，是此部分並無法證明
    ，併此敘明。
四、據上論結，應依刑事訴訟法第三百六十九條第一項前段、第
    三百六十四條、第二百九十九條第一項前段、刑法第二十八
    條、第二百七十七條、第三百零四條第一項、第三百五十四
    條、修正前刑法第五十五條、罰金罰鍰提高標準條例第一條
    前段，判決如主文。
本案經檢察官鍾宗耀到庭執行職務。
中    華    民    國    95    年    9    月    12     日
            刑事第八庭  審判長法  官  羅  得  村
                              法  官  陳  宏  卿
                              法  官  劉  榮  服
上列正本證明與原本無異。
不得上訴。
                              書記官  周  巧  屏
中    華    民    國    95    年    9    月    13     日
附錄論罪條文：
中華民國刑法第277條第1項
傷害人之身體或健康者，處 3 年以下有期徒刑、拘役或 1 千元
以下罰金。
中華民國刑法第304條第1項
(強制罪)
以強暴、脅迫使人行無義務之事或妨害人行使權利者 ，處3年以
下有期徒刑、拘役或300元以下罰金。
中華民國刑法第354條
毀棄、損壞前二條以外之他人之物或致令不堪用，足以生損害於
公眾或他人者，處2 年以下有期徒刑、拘役或500 元以下罰金。
                                                      Ａ


司法院資訊處製作；財團法人民間司法改革基金會備份。
